

Guilherme Barreto

Desenvolvedor WEB

• • •

Sobre mim

Estou a procura da minha primeira experiência em Tl.
Estou aprendendo programação há 2 anos, nas horas vagas em quanto trabalhava em outras áreas, Sou apaixonado por tecnologia e aprender, vejo o que não entendo como um desafio empolgante e estou sempre procurando melhorar.

Educação

Contato

Celular

+55 (11) 94313-3043

Endereço

São Paulo -SP

Email

Guibarreto64042@gmail.com

GitHub

https://github.com/Gilherme

2017 - 2020

UFRPRE - Engenharia mecânica

- Fiz a grade basíca de engenharia
- Tive que trancar o curso por complicações pessoais e por conta da pândemia

2021 - 2023

Java Script

- · Comecei cursos de JS
- Me apaixonei ainda mais quando vi as infinitas possibilidades do que se dá pra dfazer com JS

2020 - 2021

Curso de HTML e CSS

 Aprendi o básico de html e css e me apixonei pela área e surgiu uma enorme vontade de entender como as aplicações WEB funcionavam

2022 - 2023

Back-end - TI

- Atualmente cursando 2º periodo de TI na Univesp
- PHP, MySQL, Apache, jQuery
- No Back-end ainda estou Dando os primeiros passos.
- Conheci e aprendi Git e GitHub

Experiences

2020-2021

Gerente de vendas

Vendedor em uma madeirira onde depois de 6 messes assumi como gerente de vendas de uma pequena equipe de 4 vendedores

2021 -2022

Assessor de investimentos

Passei na prova da ANCORD (AAI) e me associei a um escritório de assessoria de investimentos ligada a XP.

 Fui especialista em Renda Fixa, olhava e procurava oportunidades diáriamente na carteira de clientes, entrava em call com os mesmos para tirar dúvidas ou ensinar

Tecnologias



HTML

80%







CSS

Java Script

PHP

MySQL